【裁判字號】    98,易,1303
【裁判日期】    980730
【裁判案由】    毒品危害防制條例
【裁判全文】
臺灣板橋地方法院刑事判決              98年度易字第1303號
公  訴  人  臺灣板橋地方法院檢察署檢察官
被      告  甲○○
                    （現另案於臺灣臺北監獄臺北分監執行）
上列被告因違反毒品危害防制條例案件，經檢察官提起公訴（98
年度毒偵字第1132、1550、2289號），本院裁定改依簡式審判程
序審理，並判決如下：
    主      文
甲○○犯如附表所示之罪，均累犯，各處如附表所示之刑，如易
科罰金，均以新台幣壹仟元折算壹日，各罪應沒收銷燬或沒收之
物，詳如附表「沒收」欄所載。應執行有期徒刑拾月，如易科罰
金，以新台幣壹仟元折算壹日，如附表「沒收」欄所示之甲基安
非他命貳包均沒收銷燬；吸食器壹組沒收。
    事實及理由
一、本案犯罪事實、證據，除起訴書附表編號1 犯行之施用時間
    更正為「民國97年9 月17日（起訴書誤載為97年9 月18日1
    時30分許為警採尿前回溯96小時內某時）。」，其地點補充
    為「臺北縣中和市○○路○ 段526 巷12之1 號」，而附表編
    號2 犯行並補充「為警扣得甲○○所有，供本案吸食甲基安
    非他命所用之吸食器1 組。」；另證據部分補充「甲○○於
    本院訊問時之自白，查獲現場照片3 張、扣案物照片7 張，
    及扣案吸食器1 組。」外，其餘均引用附件檢察官起訴書之
    記載。
二、被告甲○○所犯為死刑、無期徒刑或最輕本刑為3 年以上有
    期徒刑以外之罪，其於準備程序中就被訴事實為有罪之陳述
    ，經告知簡式審判程序之旨，並聽取公訴人之意見後，依刑
    事訴訟法第273 條之1 第1 項規定，裁定進行簡式審判程序
    ，合先敘明。
三、按觀察、勒戒或強制戒治執行完畢釋放後，5 年內再犯毒品
    危害防制條例第10條施用毒品之罪者，應依法追訴，毒品危
    害防制條例第23條第2 項定有明文。查被告前因施用毒品案
    件，經法院裁定送戒治後，於97年6 月16日執行完畢釋放，
    有臺灣高等法院被告前案紀錄表1 份在卷可參。是被告於上
    開處分執行完畢釋放後，5 年內再犯本案施用第二級毒品罪
    行，依前開法條規定，均應依法追訴，本院自得依法論罪科
    刑。
四、查甲基安非他命係毒品危害防制條例第2 條第2 項所稱之第
    二級毒品，不得持有、施用，被告持以施用，核其如起訴書
    附表編號1 至3 之所為，均係犯違反毒品危害防制條例第10
    條第2 項之施用第二級毒品罪。被告持有第二級毒品後進而
    施用，其持有之低度行為，為施用之高度行為所吸收，均不
    另論罪。被告所犯上開3 罪間，犯意各別，行為互殊，應分
    論併罰。被告有起訴書犯罪事實欄所載之犯罪科刑紀錄，於
    93年5 月23日執行完畢，有卷附臺灣高等法院被告前案紀錄
    表可按，其受有期徒刑執行完畢，5 年以內故意再犯有期徒
    刑以上之罪，均為累犯，皆應依法加重其刑。
五、爰審酌被告有賭博及多次毒品前科，素行不良，有卷附臺灣
    高等法院被告前案紀錄表1 份可憑，詎再犯本案，顯見其無
    法戒絕毒癮；惟念其均坦承犯行，態度良好，及其施用甲基
    安非他命僅係戕害自身，尚未害及他人等一切情狀，分別量
    處如主文所示之刑，並定其應執行之刑及諭知易科罰金之折
    算標準。扣案白色透明結晶及結晶塊2 包（驗前淨重0.945
    公克、0.178 公克，驗後淨重0.9448公克、0.1778公克），
    經送交通部民用航空局航空醫務中心鑑驗結果，均檢出甲基
    安非他命成分，有該中心98年3 月5 日航藥鑑字第0981090
    號、98年3 月27日航藥鑑字第0981595 號毒品鑑定書各1 份
    在卷可憑（見偵(二)卷第42頁、偵(三)卷第35頁），是皆屬毒品
    甲基安非他命無訛，又盛裝上開甲基安非他命之空包裝袋，
    雖經與所盛裝之毒品分別鑑析其重量，惟無從避免有極微量
    之毒品殘留，而無法析離，自應整體視為毒品，並依毒品危
    害防制條例第18條第1 項前段規定，不問屬於犯人與否，均
    宣告沒收銷燬之；而鑑驗耗損部分，既已滅失，自無庸再為
    沒收銷燬之諭知。另扣案吸食器1 組，係被告所有並供本案
    吸食甲基安非他命所用之物，業據其供述明確（見本院卷第
    14頁反面），爰依刑法第38條第1 項第2 款宣告沒收。
六、據上論斷，應依刑事訴訟法第273 條之1 第1 項、第299 條
    第1 項前段、第310 條之2 、第454 條第2 項，毒品危害防
    制條例第10條第2 項、第18條第1 項前段，刑法第11條、第
    47條第1 項、第41條第1 項前段、第51條第5 款、第38條第
    1 項第2 款，判決如主文。
本案經檢察官彭聖斐到庭執行職務。
中    華    民    國    98    年    7     月    30    日
                  刑事第十庭  法  官  洪珮婷
以上正本證明與原本無異。
如不服本判決，應於收受本判決後10日內向本院提出上訴書狀，
並應敘述具體理由，如未敘述上訴理由者，應於上訴期間屆滿後
20日內補提理由書狀於本院（均須按他造當事人之人數附繕本）
，切勿逕送上級法院。
                              書記官  陳永訓
中    華    民    國    98    年    7     月    30    日
┌──┬────────┬────────┬────────────────┐
│編號│    罪    名    │    科    刑    │          沒        收          │
├──┼────────┼────────┼────────────────┤
│ 1  │施用第二級毒品罪│處有期徒刑肆月  │無。                            │
├──┼────────┼────────┼────────────────┤
│ 2  │施用第二級毒品罪│處有期徒刑肆月  │扣案甲基安非他命壹包（驗後淨重零│
│    │                │                │點玖肆肆捌公克，及不可分離之包裝│
│    │                │                │袋壹只）沒收銷燬；吸食器壹組沒收│
│    │                │                │。                              │
├──┼────────┼────────┼────────────────┤
│ 3  │施用第二級毒品罪│處有期徒刑肆月  │扣案甲基安非他命壹包（驗後淨重零│
│    │                │                │點壹柒柒捌公克，及不可分離之包裝│
│    │                │                │袋壹只）沒收銷燬。              │
└──┴────────┴────────┴────────────────┘
附錄本判決論罪之法條：
毒品危害防制條例第10條第2 項
施用第二級毒品者，處3 年以下有期徒刑。


司法院資訊處製作；財團法人民間司法改革基金會備份。
